臺灣彰化地方法院刑事判決　　　　　　　　　　　　九十三年度訴字第一七三三號
　　公　訴　人　臺灣彰化地方法院檢察署檢察官
　　被　　　告　甲○○
右列被告因違反毒品危害防制條例案件，經檢察官提起公訴（九十三年度毒偵字第四
二四一號）及移
序判決如左：
    主      文
甲○○連續施用第一級毒品，處有期徒刑壹年。
扣案之海洛因壹包（淨重零點零肆公克），沒收銷燬之；注射針筒壹支、塑膠填充器
壹支，均沒收。
    理      由
一、甲○○前因竊盜及違反毒品危害防制條例案件，經本院分別以九十年度斗簡字第
    四０九號、九十一年度訴字第二０號判決各判處有期徒刑二月、一年六月確定，
    嗣經本院裁定應執行有期徒刑一年七月確定；另因施用第一級毒品案件，經本院
    以九十二年度訴字第二三０號判決判處有期徒刑九月確定，並與前揭有期徒刑一
    年七月之刑期接續執行，於民國九十三年五月六日假釋出監，應至九十四年一月
    二十四日假釋期間始行屆滿，於後述行為時尚在假釋期內（起訴書誤為徒刑執行
    完畢）。又因施用毒品案件，經觀察、勒戒後，認無繼續施用毒品之傾向，由臺
    灣彰化地方法院檢察署檢察官於八十九年十月十九日以八十九年度毒偵字第四七
    六三、五一三０號為不起訴處分確定；復因施用毒品案件，經本院以前揭九十一
    年度訴字第二０號及九十二年度訴字第二三０號判決分別判處徒刑確定，並於九
    十一年六月四日停止戒治付保護管束出所，至九十一年十二月二十日保護管束期
    滿未經撤銷，視為強制戒治執行完畢。詎仍不知悔改，在前揭強制戒治執行完畢
    並釋放後五年內，復基於施用第一級毒品之概括犯意，自九十三年九月間某日起
    至同年十一月二十六日止，在彰化縣社頭鄉山湖村鴻門巷十號住處內，以將海洛
    因摻入香煙中點火燃燒吸食煙氣及置於針筒內注射等方式，連續施用第一級毒品
    海洛因多次，頻率約為每三日施用一次。嗣於九十三年十月十二日至臺灣彰化地
    方法院檢察署觀護人室接受尿液定期採檢，經送驗結果發現呈嗎啡陽性反應；另
    於同年十一月二十七日下午一時許，在上址住處為警查獲，並當場扣得其所有之
    海洛因一包（淨重零點零四公克），及其所有供施用海洛因使用之注射針筒一支
    、塑膠填充器一支等物，始查悉上情。
二、案經臺灣彰化地方法院檢察署檢察官自動檢舉偵查起訴，及彰化縣警察局員林分
    局報請該署檢察官偵查後，移送本院併案審理。
    理      由
一、被告甲○○於準備程序中，先就右揭犯罪事實為有罪之陳述，且所犯係死刑、無
    期徒刑、最輕本刑為三年以上有期徒刑以外之罪，經本院合議庭依刑事訴訟法第
    二百七十三條之一第一項之規定，裁定由法官一人獨任進行簡式審判程序，先此
    敘明。
二、右揭事實，業據被告甲○○於警詢及偵審中坦承不諱，並有海洛因一包（淨重零
    點零四公克）、注射針筒一支、塑膠填充器一支（係用以將海洛因填入注射針筒
    內）扣案為憑，及法務部調查局鑑定通知書一份附卷可稽。且被告於前揭時地所
    採尿液，經送請檢驗機構進行化驗結果，均呈嗎啡陽性反應（一般施用海洛因者
    會在其體內代謝為嗎啡成分殘留，並經由尿液排出），有彰化縣衛生局煙毒尿液
    檢驗成績書、中山醫學大學附設醫院藥物濫用檢測中心檢驗報告各一份在卷足參
    ，堪認被告前揭自白尚符實情。查被告前因施用毒品案件，經觀察、勒戒後，認
    無繼續施用毒品之傾向，由臺灣彰化地方法院檢察署檢察官於八十九年十月十九
    日以八十九年度毒偵字第四七六三、五一三０號為不起訴處分確定；復因施用毒
    品案件，經本院以前揭九十一年度訴字第二０號及九十二年度訴字第二三０號判
    決分別判處徒刑確定，並於九十一年六月四日停止戒治付保護管束出所，至九十
    一年十二月二十日保護管束期滿未經撤銷，視為強制戒治執行完畢等情，有臺灣
    高等法院被告全國前案紀錄表、刑案資料查註紀錄表、保護管束指揮書各一份附
    卷可按。本案事證已臻明確，被告犯行洵堪認定。
三、查被告甲○○前因施用毒品案件，經強制戒治執行完畢並釋放後，復於五年內再
    度施用第一級毒品海洛因，核其所為，係犯毒品危害防制條例第十條第一項之施
    用第一級毒品罪。被告為供自己施用之目的而持有上開毒品，其於施用前後持有
    海洛因之低度行為，應為施用之高度行為所吸收，不另論罪。又其先後多次施用
    海洛因犯行，時間緊接，方法相同，觸犯構成要件相同之罪名，顯係基於概括犯
    意反覆為之，應依連續犯之規定論以一罪，並依法加重其刑。另被告於九十三年
    十月十二日或其前三日內之某時以外之施用海洛因犯行，雖未經檢察官詳載於起
    訴書內，然此因與業經記明犯罪事實之施用海洛因犯行有連續犯之裁判上一罪關
    係，應為起訴效力所及，基於審判不可分原則，本院自應併予審理，附此敘明。
    爰審酌被告曾因施用毒品案件接受觀察、勒戒、強制戒治及入監服刑，竟未能從
    中記取教訓，深切體認毒品危害己身健康之鉅，反而於假釋期間再次趁隙施用海
    洛因，足徵被告自制能力尚有未足，而有接受相當期間監禁教化之必要，以促其
    及早矯正吸毒惡習；惟念及施用毒品固戕害個人健康至深，然就他人權益之侵害
    仍屬有限，及其犯罪目的、手段、被告於偵審期間坦承全部吸毒犯行之犯後態度
    、具有高職畢業學歷之智識程度等一切情狀，量處如主文所示之刑，以示懲儆。
    扣案之海洛因一包（淨重零點零四公克），為毒品危害防制條例第二條第二項第
    一款所稱之第一級毒品，應依同條例第十八條第一項前段之規定，沒收銷燬之。
    另扣案之注射針筒一支、塑膠填充器一支，均為被告所有供施用海洛因犯罪使用
    之物，業據被告於本院審理中供承甚明，應依刑法第三十八條第一項第二款之規
    定，宣告沒收。
據上論斷，應依刑事訴訟法第二百七十三條之一第一項、第二百九十九條第一項前段
，毒品危害防制條例第十條第一項、第十八條第一項前段，刑法第十一條前段、第五
十六條、第三十八條第一項第二款，判決如主文。
本案經檢察官郭緯中到庭執行職務。
中    華    民    國    九十四      年      一      月      十四        日
                                臺灣彰化地方法院刑事第三庭
                                    法      官  高  文  崇
右正本證明與原本無異。
如不服本判決，應於判決送達後十日內向本院提出上訴狀( 須附繕本 )。
                                    法院書記官  謝  志  鑫
中    華    民    國    九十四      年      一      月      二十一      日
毒品危害防制條例第十條第一項：
施用第一級毒品者，處六月以上五年以下有期徒刑。
